臺灣新北地方法院行政訴訟裁定
111年度延收字第130號
聲  請  人  內政部移民署

代  表  人  鐘景琨（署長）

代  理  人  周忠憲
            黃耀霖
相對人即
受收容人    DOAN KIM LOC





上列聲請人因聲請延長收容事件，本院裁定如下：
    主  文
DOAN KIM LOC延長收容。
    理  由
一、按「續予收容期間屆滿前，因受收容人所持護照或旅行文件
    遺失或失效，尚未能換發、補發或延期，經入出國及移民署
    認有繼續收容之必要者，應於期限屆滿五日前附具理由，向
    法院聲請裁定延長收容。續予收容之期間，自暫予收容期間
    屆滿時起，最長不得逾四十五日；延長收容之期間，自續予
    收容期間屆滿時起，最長不得逾四十日。」，入出國及移民
    法第38條之4第2項、3項分別定有明文。而行政法院認延長
    收容之聲請為有理由者，應為延長收容之裁定，行政訴訟法
    第237條之14第2項後段亦有明定。
二、查本件受收容人於民國（下同）111年7月21日經暫予收容，
    嗣經本院111年度續收字第950號行政訴訟裁定予以裁定續予
    收容，而自暫予收容期間屆滿日（即111年8月4日)起，迄今
    尚未逾45日，此有暫予收容處分書及本院111年度續收字第9
    50號行政訴訟裁定足憑，是聲請人於該期間屆滿5日前聲請
    延長收容，揆諸上開規定，程序上自屬合法，先予敘明。
三、聲請意旨略以：受收容人受有強制驅逐出國處分，前經111
    年7月21日暫予收容後，經本院以111年度續收字第950號行
    政訴訟裁定予以裁定續予收容，然仍欠缺相關旅行文件，故
    於續予收容期間屆滿前不能依規定執行強制驅逐出國處分，
    而受收容人並無不得收容之法定事由，亦無法為收容之替代
    處分，爰提出聲請書、入出境資料、受收容人強制驅逐出國
    處分書、暫予收容處分書、調查筆錄、詢問報告書及流程管
    控表等為憑，聲請延長收容。
四、經查：
（一）本件經本院訊問後，認受收容人目前仍受強制驅逐出國處
      分，而其於111年7月21日經內政部移民署暫予收容後，經
      本院以111年度續收字第950號行政訴訟裁定予以裁定續予
      收容，而受收容人現仍欠缺相關旅行文件，故於續予收容
      期間屆滿前不能依規定執行強制驅逐出國處分，並有強制
      驅逐出國之處分書、暫予收容處分書、調查筆錄、流程管
      控表及本院111年度續收字第950號行政訴訟裁定足憑，堪
      認屬實，又聲請人已當庭陳明本件不宜為其他收容替代處
      分，此亦為受收容人所不爭執，且有詢問報告書在卷足憑
      ，是應認聲請人就此所述，核屬可採。
（二）從而，本件受收容人之收容原因仍繼續存在，並無得不予
      收容之法定情形，且有延長收容之必要，揆諸前開規定及
      說明，本件聲請依法洵屬有據，應予准許。
五、據上論結，依行政訴訟法第237條之14第2項後段，裁定如主
    文。
中    華    民    國   111    年    9     月    15    日
                    行政訴訟庭  法  官  陳鴻清
上為正本係照原本作成。
如不服本裁定，應於裁定送達後5日內向本院提出抗告狀（須按
他造人數附繕本）。
                                書記官  李玉秀
中    華    民    國   111    年    9     月    15    日